臺灣彰化地方法院刑事判決　　　　　　　　　　　　九十一年度訴字第一二六四號
　　公　訴　人　臺灣彰化地方法院檢察署檢察官
　　被　　　告　甲○○
右列被告因違反毒品危害防制條例案件，經檢察官提起公訴 (九十一年度毒偵字第一
六０六、二三八四號)，暨移送併案審理及追加起訴（九十一年度偵字第二五八五、
二六三七號）本院判決如左：
    主文
甲○○連續施用第一級毒品，處有期徒刑壹年；又施用第二級毒品，處有期徒刑肆月
。應執行有期徒刑壹年月。
扣案之海洛因肆包（淨重分別為零點壹公克、零點壹陸公克、零點玖玖公克及零點
陸公克）均沒收銷燬。扣案之注射針筒壹支沒收。
    事實
一、甲○○（原名游耿儀）前因施用毒品案件，經先後二次裁定送觀察、勒戒後，均
    無繼續施用毒品之傾向，業由台灣彰化地方法院檢察署檢察官分別於民國八十九
    年五月十二日以八十九年度毒偵字第二二四二號、九十年八月十三日以九十年度
    毒偵字第二五一六號為不起訴之處分確定。詎其仍不知悔改，再於五年內，基於
    施用第一級毒品海洛因之概括犯意，自九十一年六月二十四日晚上八時起至同年
    十月十二日凌晨一時止，在其位於彰化縣大村鄉○○村○○路廿三之十五號住處
    附近，以注射針筒將第一級毒品海洛因吸起摻入香菸內，點火加以吸食之方式，
    連續施用第一級毒品海洛因多次，平均約四天施用一次；另基於施用第二級毒品
    之犯意，於九十一年八月二十四日晚上六時許，在彰化縣大村鄉新興村友人住處
    ，以不詳之方式施用安非他命一次。嗣分別於九十一年六月二十四日二十一時十
    分許、同年八月二十六日十六時三十分許、同年九月二十日十五時許及同年十月
    十二日十二十四十分許，為警在其上開住處內查獲，並扣得海洛因各一包（淨重
    分別為零點三一公克、零點一六公克、零點九九公克及零點三六公克）及注射針
    筒一支。
二、案經彰化縣警察局員林分局報請台灣彰化地方法院檢察署檢察官偵查起訴及移送
    併案審理。
    理 由
一、訊據被告甲○○固於本院審理時坦承於右揭時地施用海洛因及安非他命等情不諱
    ，惟矢口否認分別吸食該二類毒品，辯稱：伊將安非他命磨成粉狀與海洛因一併
    摻入香菸內，點火吸食云云。然查：海洛因為鴉片類毒品，屬鎮靜類藥物，而安
    非他命則為中樞神經興奮劑，二者性質迥然有異，施用者如將二者一併混雜吸食
    ，將同時產生鎮靜及興奮效果，藥效即有互為拮抗抵銷之虞，顯無從達到施用者
    通常追求刺激或舒緩神經之目的。是以被告所辯，實際操作或臨床試驗上雖非全
    無可能，然如謂被告不惜耗費不菲之資，併同施用二類相異毒品而抵銷藥效，誠
    殊難想像。其前揭所辯自與常情有違，應屬卸責之詞，無非冀圖藉此致令本院誤
    判其以單一行為犯之，而依想像競合犯之裁判上一罪關係處斷，至無可採。此外
    ，被告於九十一年六月二十四日、同年八月二十六日、同年九月二十日及同年十
    月十二日分別為警採取之尿液，經檢驗結果確均呈嗎啡陽性反應，於同年八月二
    十六日所採集之尿液送鑑驗並有甲基安非他命陽性反應，有詮昕科技股份有限公
    司九十一年七月二十四所出具之濫用藥物尿液檢驗報告、彰化縣衛生局九十一年
    九月十六日煙檢字第九一一六九二號、九十一年九月三十日煙檢字第九一一七六
    七號及九十一年十月二十一日煙檢字第九一一九三九號煙毒尿液檢驗成績書各一
    紙附卷可稽，復有扣案之海洛因四包及注射針筒一支可資佐證，而扣案之四包白
    色粉末經鑑定結果確為海洛因無誤，亦有法務部調查局調科壹字第一四０００八
    四三四號、調科壹字第一四０００八六一四號、調科壹字第一四０００八六九五
    號、調科壹字第一四０００八七五九號鑑定通知書各一紙在卷足憑。末查被告前
    因施用毒品案件，先後經二次裁定送觀察、勒戒後，均無繼續施用毒品之傾向，
    業由台灣彰化地方法院檢察署檢察官分別於八十九年五月十二日以八十九年度毒
    偵字第二二四二號、九十年八月十三日以九十年度毒偵字第二五一六號為不起訴
    之處分確定等情，有該不起訴處分書、台灣高等法院被告全國前案紀錄表及台灣
    彰化地方法院檢察署刑案資料查註紀錄表在卷足憑。被告顯係於五年之內，三犯
    毒品危害防制條例第十條第一、二項之施用第一、二級毒品罪無訛。綜上所述，
    本案事證明確，被告犯行足以認定。
二、核被告所為，係犯毒品危害防制條例第十條第一項之施用第一級毒品罪及同條第
    二項之施用第二級毒品罪。被告持有第一、二級毒品均係為供其施用，其持有之
    低度行為皆應為施用之高度行為吸收，均不另論罪。被告先後多次施用第一級毒
    品之犯行，時間緊接，所犯係構成要件相同之罪名，顯係基於概括犯意反覆為之
    ，為連續犯，依法應論以一罪，並加重其刑。其前開所犯二罪間，犯罪構成要件
    不同，行為互殊，顯係基於個別犯意為之，應予分論併罰。復查被告係自九十一
    年六月二十四日晚上八時起至同年十月十二日凌晨一時止，連續施用第一級毒品
    海洛因，而公訴人僅就被告於九十一年六月二十三日起至同年九月二十一日止，
    施用第一級毒品海洛因多次之犯行提起公訴，該未經起訴之部分，與檢察官起訴
    之部分，因被告係基於概括之犯意而為之，具有連續犯之關係，屬裁判上之一罪
    ，其一部起訴之效力及於全部，故本院自得併予審究，併此敘明。爰審酌被告前
    曾有施用毒品罪行，經送觀察勒戒、強制戒治後，猶不知悔改，再施用毒品不輟
    ，不僅戕害自身健康，更辜負國家將之視為病人，並施以長時間之戒治處遇之苦
    心，惟其對他人權益之侵害仍屬有限，於本院審理中已坦承部分犯行，及其犯罪
    目的、手段等一切情狀，分別量處如主文所示之刑，並定應執行刑。扣案被告所
    有海洛因四包（淨重分別為零點三一公克、零點一六公克、零點九九公克及零點
三六公克）係屬第一級毒品，爰依毒品危害防制條例第十八條第一項前段規定，
    沒收銷燬之。另扣案之注射針筒一支，係被告所有，且已供其施用海洛因犯罪所
    用之物，業據其陳明在卷，爰依刑法第三十八條第一項第二款之規定併為沒收之
    諭知。
據上論斷，應依刑事訴訟法第二百九十九條第一項前段，毒品危害防制條例第十條第
一項、第二項、第十八條第一項前段，刑法第十一條前段、第五十六條、第五十一條
第五款、第三十八條第一項第二款，判決如主文。
本案經檢察官黃淑媛到庭執行職務。
中      華      民      國    九十一    年     十二     月      十      日
                              臺灣彰化地方法院刑事第一庭
                                    審判長法官   葉  榮  郎
                                    法      官   葛  永  輝
                                    法      官   簡  璽  容
右正本證明與原本無異。
如不服本判決，應於判決送達後十日內向本院提出上訴狀( 須附繕本 )。
                                    法院書記官   王  惠  嬌
中      華      民      國    九十一    年     十二     月      十一    日
毒品危害防制條例第十條
施用第一級毒品者，處六月以上五年以下有期徒刑。
施用第二級毒品者，處三年以下有期徒刑。
